【裁判字號】    96,監,88
【裁判日期】    970530
【裁判案由】    選定禁治產監護人
【裁判全文】
臺灣花蓮地方法院民事裁定                96年度監字第88號
聲  請  人  乙○○
聲  請  人  甲○○
相  對  人  丙○○
上列當事人間聲請選定禁治產監護人事件，本院裁定如下：
    主  文
指定乙○○為丙○○（男，民國○○年○月○○日生，身分證統一編
號：Ｚ000000000號）之監護人。
聲請費用由聲請人負擔。
    理  由
一、按禁治產人應置監護人。又禁治產人之監護人，依左列順序
    定之：一配偶。二父母。三與禁治產人同居之祖父母。四家
    長。五後死之父或母以遺囑指定之人。不能依前項規定定其
    監護人時，由法院徵求親屬會議之意見選定之。另親屬會議
    不能召開或召開有困難時，依法應經親屬會議處理之事項，
    由有召集權人聲請法院處理之。親屬會議經召開而不為或不
    能決議時，亦同。民法1110條、第1111條及第1132條第2項
    分別定有明文。
二、聲請意旨略以：相對人丙○○為聲請人等之弟，相對人業經
    本院96年度禁字第15號民事裁定宣告相對人丙○○為禁治產
    人在案，因相對人未有民法第1111條順序之法定監護人，且
    聲請人無法依照民法第1131規定組織親屬會議選定監護人，
    爰依法請求法院為相對人選任監護人等語。
三、經查：經查相對人丙○○確因精神耗弱，經本院於96年5月
    31 日宣告丙○○為禁治產人等情，業經本院調取96年度禁
    字第15號裁定核閱屬實，堪認聲請人此部分主張之事實為真
    正。另相對人無民法第1111條順序之法定監護人之情，有戶
    籍謄本及繼承系統表在卷可佐。而聲請人無法依民法第1131
    條規定組成親屬會議選定監護人，亦有除戶戶籍謄本附卷可
    稽。又經本院依職權囑託台中市政府指派社會工作員進行訪
    視結果，認聲請人乙○○適任監護人，有台中市政府97年5
    月9日府社工字第0970109379號函暨社會工作員訪視處理建
    議表一份在卷可憑。爰審酌上揭訪視紀錄所載：相對人現已
    呈精神耗弱狀態，亟需有監護人為其處理日常事宜，而聲請
    人即相對人之胞姊乙○○與相對人互動情形甚佳，並會關心
    協助相對人，相對人對聲請人相當依賴等情，認選定聲請人
    乙○○為禁治產人（即相對人）丙○○之監護人，應符合相
    對人最佳利益考量，是聲請人之聲請於法相符，應予准許。
四、依非訟事件法第21條第1項裁定如主文。
中    華    民    國    97    年    5    月    30    日
                  家事法庭      法  官  陳世博
以上正本係照原本作成。
如對本裁定抗告，須於裁定送達後10日之不變期間內，向本院提
出抗告狀，並繳納抗告費新臺幣1,000元。
中    華    民    國    97    年    6    月    5    日
                               書記官  陳賜福


司法院資訊處製作；財團法人民間司法改革基金會備份。
